【裁判字號】    97,易,527
【裁判日期】    971216
【裁判案由】    竊盜
【裁判全文】
臺灣宜蘭地方法院刑事判決               97年度易字第527號
公  訴  人  臺灣宜蘭地方法院檢察署檢察官
被      告  乙○○
上列被告因竊盜案件，經檢察官提起公訴（97年度偵字第3823、
2660號），本院判決如下：
    主  文
乙○○竊盜，累犯，處有期徒刑柒月。
被訴於民國玖拾柒年肆月拾陸日竊盜部分無罪。
    事  實
一、乙○○前因竊盜案件，經本院以95年度易字第344號判決判
    處有期徒刑4月確定，繼經臺灣基隆地方法院以96年度聲減
    字第592號裁定減刑為有期徒刑2月，又因竊盜案件，經臺灣
    基隆地方法院以96年度基簡字第155號判決判處有期徒刑4月
    及3月確定，再因竊盜案件，經臺灣基隆地方法院以96年度
    易字第208號判處有期徒刑7月確定，上開二案件並經臺灣基
    隆地方法院以前開裁定減刑並定其應執行刑為有期徒刑6月
    ，嗣上開有期徒刑2月與有期徒刑6月接續執行，甫於民國97
    年2月11日縮刑期滿執行完畢。仍不知悔改，復意圖為自己
    不法之所有，於同年10月1日下午3時30分許，趁丙○○午休
    之際，侵入宜蘭縣宜蘭市○○路176巷16號住處（侵入住宅
    部分未據告訴），竊取丙○○所有之西裝長褲1件（內有新
    臺幣〔下同〕4,450元及手機1支）得手，丙○○醒後發現乙○○，隨即喊叫，乙○○即奪門而逃，丙○○隨即在後追捕
    ，於上開巷口逮獲乙○○，並報警處理。
二、案經宜蘭縣政府警察局宜蘭分局報告臺灣宜蘭地方法院檢察
    署檢察官偵查起訴。
    理  由
甲、程序方面：
    按被告以外之人於審判外之陳述，雖不符前4條之規定，而
    經當事人於審判程序同意作為證據，法院審酌該言詞陳述或
    書面陳述作成時之情況，認為適當者，亦得為證據，刑事訴
    訟法第159條之5第1項定有明文。本件以下所引被告以外之
    人於審判外之書面或言詞陳述，被告於審判程序均同意作為
    證據，本院審酌上開書面及言詞陳述作成時之情況，認適宜
    作為證據使用，均有證據能力，合先敘明。
乙、實體認定：
壹、有罪部分：
一、上開事實，業據被告坦承不諱，經核與證人丙○○證述情節
    相符，並有現場照片6張及贓物認領保管單1紙附卷可稽，是
    被告前揭自白與調查所得事證相符，足信屬實。綜上所查，
    本件事證明確，被告上開竊盜犯行，足以認定，應依法論科
    。
二、核被告所為，係犯刑法第320條第1項之竊盜罪。查被告有如
    上開事實欄一所載執行完畢之前科紀錄，有臺灣高等法院被
    告全國前案紀錄表可稽，其於執行完畢後5年之內，故意再
    犯本件有期徒刑以上之罪，係屬累犯，應依刑法第47條第1
    項之規定加重其刑。爰審酌被告不思以正當途徑賺取生活所
    需，僅因缺錢花用，竟恣意竊取他人財物，顯已侵害他人財
    產安全，且被告有多次竊盜前科，並於97年9月5日才因以同
    一手法行竊而為警查獲，仍不知改過，又於97年10月1日違
    犯本件竊盜罪行，顯見守法觀念淡薄且全無悔意，並衡其犯
    罪之動機、目的、手段、素行、所竊取之財物價值據被害人
    丙○○稱約新臺幣1萬2千元，暨犯後尚能坦承犯行，態度尚
    可等一切情狀，量處如主文所示之刑，以資懲戒。至於起訴
    書雖對被告請求宣告強制工作，惟此業經蒞庭檢察官撤回，
    故不予贅述，併予敘明。
貳、無罪部分：
一、公訴意旨略以：被告於97年4月16日下午3時許，趁甲○○午
    休之際，侵入宜蘭縣宜蘭市○○○路99號住宅（侵入住宅部
    分未據告訴）房間內，將甲○○所有之長褲取出後，竊取長
    褲內之19,564元，得手後將長褲置於1樓餐桌旁，隨即離去
    。因認被告涉犯刑法第320條第1項之竊盜罪嫌。
二、公訴人認為被告涉犯刑法第320條第1項之竊盜罪嫌，無非係
    以：(1)證人即被害人甲○○證稱：其長褲內之款項19,564元
    遭竊取，且長褲放置位子有變動；(2)宜蘭縣政府警察局宜蘭
    分局新民分駐所竊盜案件現場測繪圖、監視錄影畫面16張等
    ，為其主要依據。
三、按犯罪事實，應依證據認定之，無證據不得認定犯罪事實；
    又不能證明被告犯罪者，應諭知無罪之判決，刑事訴訟法第
    154條第2項、第301零1條第1項分別定有明文。次按所謂認
    定犯罪事實之證據，係指足以認定被告確有犯罪行為之積極
    證據而言，該項證據自須適合於被告犯罪事實之認定，始得
    採為斷罪之資料；又事實之認定，應憑證據，如未能發現相
    當確實證據，或證據不足以證明，自不能以推測或擬制之方
    法，以為裁判之基礎；而認定犯罪事實所憑之證據，無論係
    直接證據或間接證據，其為訴訟上之證明，須於通常一般之
    人均不致有所懷疑，而得確信其為真實之程度者，始得據為
    有罪之認定，倘其證明尚未達到此一程度，而有合理之懷疑
    存在，復無其他調查途徑可尋，法院即應為無罪之判決，最
    高法院29年上字第3105號、40年臺上字第86號及76年度上字
    第4986號判例可資參照。
四、訊據被告固供承於97年4月16日下午4時許，有經過宜蘭市○○○路、崇聖街，並為監視器拍攝到乙節不諱，對於證人即
    被害人甲○○放置在其居住之宜蘭縣宜蘭市○○○路99號房
    間內之長褲內之19,564元，於97年4月16日下午3時許，有遭
    人趁其午休之際竊走一事亦不爭執，惟堅決否認有竊盜犯行
    ，辯稱：監視器有照到伊，伊只是常常從那裡經過，但舊城
    北路的竊盜案件，不是伊竊取的等語。經查：
  (一)被害人甲○○放置在其居住之宜蘭縣宜蘭市○○○路99號房
    間內之長褲內之19,564元，於97年4月16日下午3時許，有遭
    人趁其午休之際竊走一事，業據證人甲○○於警詢時結證屬
    實；另被告確實有於97年4月16日下午4時許，路過宜蘭市○○○路、崇聖街等處，亦經被告坦承不諱，並有宜蘭縣政府
    警察局宜蘭分局新民分駐所竊盜案件現場測繪圖、監視錄影
    畫面16張附卷可佐，均堪信為真實。
  (二)惟縱使如此，證人甲○○於警詢時另證稱：伊也沒有看到竊
    賊，亦未發現其他可疑人士等語在卷（見警卷第4、5頁），
    依此觀之，自無法證明被告行竊之事實，亦無從據以為不利
    被告之認定。另公訴人提出之宜蘭縣政府警察局宜蘭分局新
    民分駐所竊盜案件現場測繪圖及監視錄影畫面16張等客觀證
    據，固可證明被告於97年4月16日下午4時許，有路過宜蘭市
    ○○○路、崇聖街等處，然衡諸被告辯稱：監視器有照到伊
    ，伊只是常常從那裡經過乙節，尚非全然不可能之事，又查
    無其他相關聯之證據可資佐證。則上開客觀證據得否逕為推
    認被告有於同日下午3時許，至宜蘭縣宜蘭市○○○路99號
    住宅房間內，竊取甲○○放置在長褲內之19,564元，即容有
    合理懷疑存在。因此，要難憑此遽為不利被告之認定。
五、綜上所述，公訴人所舉之證據，既無從使本院形成無合理可
    疑之心證，而認定被告確實涉犯本件97年4月16日之竊盜罪
    行。此外，又查無其他積極證據，足認被告確有起訴意旨所
    指之此部分竊盜犯行。則揆諸前開說明，被告此部分犯罪即
    屬不能證明，自應諭知無罪之判決。
據上論斷，應依刑事訴訟法第299條第1項前段、第301條第1項前
段，刑法第320條第1項、第47條第1項，刑法施行法第1條之1第1
項、第2項前段，判決如主文。
本案經檢察官黃正綱到庭執行職務。
中    華    民    國    97    年    12    月    16    日
                  刑事第二庭法  官  陳映佐
以上正本證明與原本無異。
如不服本判決應於收受送達後十日內向本院提出上訴書狀，並應
敘述具體理由；其未敘述上述理由者，應於上訴期間屆滿後二十
日內向本院補提理由書(均須按他造當事人之人數附繕本)「切勿
逕送上級法院」。
                            書記官  陳憲文
中    華    民    國    97    年    12    月    17    日
附錄本案論罪科刑法條全文：
中華民國刑法第320條
意圖為自己或第三人不法之所有，而竊取他人之動產者，為竊盜
罪，處5年以下有期徒刑、拘役或5百元以下罰金。
意圖為自己或第三人不法之利益，而竊佔他人之不動產者，依前
項之規定處斷。
前二項之未遂犯罰之。


司法院資訊處製作；財團法人民間司法改革基金會備份。
